台灣台中地方法院刑事判決　　　　　　　　　　　　九十一年度簡上字第二九六號
　　上　訴　人
　　即　被　告　乙○○
右上訴人因竊盜案件，不服本院台中簡易庭九十一年度簡字第二一號中華民國九十一
年三月七日第一審簡易判決（起訴案號：臺灣臺中地方法院檢察署九十年度偵字第二
一三八九號），提起上訴，本院管轄之第二審合議庭判決如左：
    主  文
原判決撤銷。
乙○○竊盜，處拘役伍拾日，如易科罰金，以佰元折算壹日。扣案之機車鑰匙壹支
沒收。
    事  實
一、乙○○前於民國（下同）九十年十一月九日上午十一時許，在台中市○區○○路
    三九三號，向甲○○借用車牌號碼ＺＴＵ－三四０號輕機車一輛，惟其竟意圖為
    自己不法之所有，利用借車持有機車鑰匙之機會，持往台中市○○路之某鑰匙店
    ，委請不知情之師傅另行打造機車鑰匙一支，並於同日將車返還甲○○後，旋於
    當日晚上八時許，趁無人看管之際，至上址以前開自行打造之機車鑰匙啟動機車
    電門後，將機車竊走，得手後，留供己用。嗣於同年月二十三日凌晨四時許，為
    警在台中市○○路與繼光街口查獲，並扣得前開機車鑰匙一支。
二、案經臺中市警察局第一分局報告臺灣臺中地方法院檢察署檢察官偵查起訴。
    理  由
一、右揭事實業據被告乙○○於警訊、偵查中及原審審理時坦承不諱，核與被害人甲
    ○○於警訊中指訴之被害情節相符，並有被害人出具之贓物認領保管收據一紙附
    卷可稽，復有被告委請他人另行打造之機車鑰匙一支扣案足稽，事證明確，被告
    竊盜犯行洵堪認定。
二、核被告所為，係犯刑法第三百二十條第一項之普通竊盜罪。原審認被告犯罪事證
    明確，予以論科，固非無見，惟原判決漏未將被告所有，且供犯罪所用之扣案機
    車鑰匙一支，依刑法第三十八條第一項第二款之規定宣告沒收，自有未合。又被
    告上訴意旨，固認原審量刑亦屬妥適，惟其素無前科，符合緩刑宣告之條件，故
    請求宣告緩刑云云；然本院認被告所為本件竊盜犯行，並非臨時起意，而係利用
    其向被害人借用機車而持有機車鑰匙之便，另自行打造機車鑰匙，而於返還機車
    後，供己行竊該輛機車使用，其恩將仇報之行為，誠屬可惡，依其犯罪情節，本
    院認不宜宣告緩刑。再被告上訴意旨指摘原判決不當，固無理由，惟原判決既有
    上述可議之處，自應由本院撤銷改判。爰審酌被告犯罪之動機、目的、手段，利
    用他人之善心，竟為貪念，反恩將仇報，幸其犯後自白犯罪事實，已具悔意，態
    度良好等一切情狀，量處如主文所示之刑，並諭知易科罰金之折算標準，以資懲
    儆。另扣案之機車鑰匙一支，係屬被告所有，且供犯罪所用之物，業據被告供明
    在卷，爰依法宣告沒收。
據上論斷，應依刑事訴訟法第四百五十五條之一第一項、第三項、第三百六十九條第
一項前段、第三百六十四條、第二百九十九條第一項前段，刑法第三百二十條第一項
、第四十一條第一項前段、第三十八條第一項第二款，罰金罰鍰提高標準條例第一條
前段、第二條，判決如主文。
中      華      民      國    九十一    年      九      月      三      日
                                臺灣臺中地方法院刑事第六庭
                                    審判長法  官  梁 堯 銘
                                          法  官  劉 麗 瑛
                                          法  官  許 月 馨
右正本證明與原本無異。
不得上訴。
                                          書記官
中      華民      國    九十一    年      九      月      三      日
附錄本案所犯法條全文
刑法第三百二十一條第一項
犯竊盜罪而有左列情形之一者，處六月以上五年以下有期徒刑。
第一款：於夜間侵入住宅或有人居住之建築物、船艦，或隱匿其內而犯之者。
第二款：毀越門扇、牆垣或其他安全設備而犯之者。
第三款：攜帶兇器而犯之者。
第四款：結夥三人以上而犯之者。
第五款：乘火災、水災或其他災害之際而犯之者。
第六款：在車站或埠頭而犯之者。
